臺灣臺中地方法院民事裁定
111年度小上字第110號
上  訴  人  梁瑞周  

被  上訴人  臺灣產物保險股份有限公司臺中分公司

法定代理人  廖原益  

上列當事人間侵權行為損害賠償事件，上訴人對於中華民國111
年6月17日本院臺中簡易庭111年度中小字第761號第一審判決提
起上訴，本院裁定如下：
    主  文
上訴駁回。
第二審訴訟費用新臺幣1,500元由上訴人負擔。
    理  由
一、按對於小額程序之第一審裁判之上訴，非以其違背法令為理
    由，不得為之；又上訴狀內應記載上訴理由，表明下列各款
    事項：一、原判決所違背之法令及其具體內容。二、依訴訟
    資料可認為原判決有違背法令之具體事實，民事訴訟法第43
    6條之24第2項、第436條之25分別定有明文。所謂判決有違
    背法令，乃指判決不適用法規或適用不當，此為同法第468
    條所明定，依同法第436條之32第2項規定，為小額事件之上
    訴程序所準用。故對小額訴訟程序之第一審判決提起上訴時
    ，其上訴狀或理由書應有具體之指摘，並揭示該法規之條項
    或其內容，若係成文法以外之法則，應揭示該法則之旨趣，
    倘為司法院解釋或最高法院之判例，則應揭示該判解之字號
    或其內容，如依民事訴訟法第469條所列第1款至第5款理由
    提起上訴時，其上訴狀或理由書應揭示合於該條款之事實，
    上訴狀或理由書如未依此項方法表明者，即難認為已對原審
    判決之違背法令有具體之揭示，其上訴自難認為合法。又按
    上訴不合法者，第二審法院應以裁定駁回之，為民事訴訟法
    第444條第1項前段所明定，依同法第436條之32第2項，於小
    額事件之上訴程序亦準用之。
二、本件第一審小額事件民事判決於民國111年6月27日送達於上
    訴人後，上訴人於同年6月28日提起上訴，並未逾期。其上
    訴意旨略以：被上訴人與當事者有聯合詐欺行為，現場照片
    和警員最清楚，請求當事者和現場處理員警到場說明等語。
三、經查，上訴意旨略以被上訴人與訴外人詹訓約有聯合詐欺行
    為，應以現場照優及處理員警最清楚，並請求當事人詹訓約
    和現場處理員警到場說明等語，並未具體表明原審所為判決
    究有何違背法令之處（例如：應適用如何之法規而不適用，
    或所適用之法規有如何之不當，或其採證有違背如何之證據
    法則等情事），或依訴訟資料有何判決違背法令情形，更未
    指明原判決所違反法令之條項或其內容。揆諸前揭說明，難
    謂上訴人已合法表明上訴理由，其上訴顯難認為合法，應予
    駁回。
四、小額訴訟之上訴程序，法院為訴訟費用之裁判時，應確定其
    費用額，民事訴訟法第436條之19第1項、第436條之32第1項
    規定甚明。本件第二審訴訟費用為新臺幣1,500元，應由上
    訴人負擔，爰併為確定如主文第2項所示。
五、據上論結，本件上訴為不合法，依民事訴訟法第436條之32
    第1項、第2項、第444條第1項前段、第95條、第78條、第43
    6條之19第1項，裁定如主文。
中　　華　　民　　國　　111 　年　　9 　　月　　13　　日
          　　　  民事第一庭    審判長法  官  許石慶
　　　　　　　　　
                                      法  官 江彥儀
　　　　　　　　　　　　　　　　　　　
　　　　　　　　　　　　　　　　　　　法  官  王詩銘
正本係照原本作成。
本件裁定不得抗告。
中　　華　　民　　國　　111 　年　　9 　　月　　13　　日
                                      書記官  林玟君